【裁判字號】    91,訴,3203
【裁判日期】    920704
【裁判案由】    毒品危害防制條例
【裁判全文】
臺灣高雄地方法院刑事判決                        九十一年度訴字第三二三號
    公  訴  人  台灣高雄地方法院檢察署檢察官
    被      告  甲○○
    指定辯護人  本院公設辯護人丁○○
右列被告因違反毒品危害防制條例案件，經檢察官提起公訴（九十一年度偵字第二０
三００號），本院判決如左：
    主  文
甲○○無罪。
    理  由
一、公訴意旨略以：被告甲○○意圖販賣而持有第二級毒品ＭＤＭＡ、第三級毒品Ｋ
    他命一批，並將之藏置在其所有之腰包內，嗣於民國九十一年六月二十三日凌晨
    零時三十分許，在高雄市前鎮區○○○路二十一號勾登ＰＵＢ前遇警臨檢時，甲○○將該藏有毒品之腰包一個︵內有ＭＤＭＡ︵俗稱搖頭丸︶十六顆、Ｋ他命七
    十三顆、甲○○身分證、健保卡各一張、吸食器一支、帳冊一本︶寄放在不知情
    之丙○○處（已另為不起訴處分），丙○○則為警當場查獲，並扣得腰包一個（
    內有ＭＤＭＡ十六顆、Ｋ他命七十三顆、身分證、健保卡各一張、吸食器一支、
    帳冊一本），嗣循線查知上情等語，因認被告涉犯毒品危害防制條例第五條第二
    項、第三項之意圖販賣而持有第二、三級毒品之罪。
二、公訴人認被告涉有前揭犯行，係以被告甲○○雖坦承將上開藏有毒品之腰包寄放
    在丙○○處，業經證人丙○○供述明確，又該腰包除藏有毒品外，尚有被告之身
    分證、健保卡，況被告就「偉仔」之真實姓名、地址均無法提供以實其說，是否
    確有「偉仔」之人，顯屬可疑，足徵該腰包係被告所持有無訛；又被告所持有而
    遭查獲之腰包內藏有ＭＤＭＡ多達十六顆、Ｋ他命多達七十三顆，均顯逾一般個
    人施用之所需，則被告持有上開毒品係供販賣之意圖應堪認定。此外，復有ＭＤ
    ＭＡ十六顆、Ｋ他命七十三顆扣案可資佐證為之論據。
三、然訊之被告堅決否認有公訴人所指犯行，辯稱：因為伊當天穿風褲、短袖，沒有
    口袋，且當天提早到PUB，沒什麼人，就把證件寄放在「偉仔」那裡，後來警察
    臨檢，「偉仔」叫我把腰包交給丙○○，腰包確實不是伊的，如果伊知道腰包內
    有搖頭丸，就不會拿給丙○○等語。
四、按犯罪事實應依證據認定之，無證據不得推定其犯罪事實。又不能證明被告犯罪
    者，應諭知無罪之判決，刑事訴訟法第一百五十四條及第三百零一條第一項分別
    定有明文。又事實之認定，應憑證據，如未能發現相當證據，或證據不足以證明
    ，自不能以推測或擬制之方法，為裁判之基礎（最高法院四十年台上字第八六號
    判例參照。）而所謂證據，係指足以證明被告確有犯罪行為之積極證據而言，該
    項證據須適於為被告犯罪之證明者，始得採為斷罪之資料（參照最高法院六十九
    年台上字第四九一三號判例）。認定不利於被告之事實，須依積極證據，苟積極
    證據不足為不利於被告事實之認定時，即應為有利於被告之認定，更不必有何有
    利之證據，最高法院亦著有三十年上字第八一六號判例可資參照。
五、經查：
    (一)證人丙○○於警訊時稱「（甲○○交黑色腰包寄放在你身上你是否知道內是何
      物？）我不知道黑色腰包內係何物。」、「是說先將該黑色腰包先放在我身上
      ，其他並無交代何事。」（見警訊筆錄）、「（腰包是你的？）是甲○○寄放
      的」（見偵查卷第四頁），準此，證人所述本案扣案黑色腰包係由被告交予證
      人，與被告所稱相符，應堪採信。然上開證人證詞僅能證明腰包確由被告交予
      證人，腰包內物品是否為被告所為，則不能得證，亦即被告辯稱該腰包係「偉
      仔」所有，請被告轉交予證人乙節是否屬實，則不能證明。而證人丙○○經本
      院多次傳喚均未到庭。
    (二)證人乙○○於警訊時稱：「（警方在丙○○的背包內查獲八十九顆搖頭丸，你
      是否知道該搖頭丸是何人所有？）是甲○○的」等語（見警訊筆錄），然證人
      乙○○於本院審理時到庭證稱：「（是否認識丙○○？）認識，他是我朋友（
      羅定遠）的女朋友。當天丙○○正好走過來，我們遇到臨檢，一同被抓到警局
      。」、「（當時丙○○手上有沒有拿一個隨身包？）我沒有注意看。」、「（
      是否知道丙○○包包裡面查獲搖頭丸是誰的？）我不知道。我在警局會那樣說
      ，是因為警察對我說如果我不指認東西是被告的，那這件事我也有份，因為我
      與丙○○走在一起。其實我並不知道東西是不是被告的，我也沒有看到被告將
      東西拿給丙○○。」等語（見本院九十二年二月十三日審判筆錄），準此，證
      人乙○○於警訊時之陳稱是否屬實，尚有疑問，自不宜作為不利於被告認定之
      依據。
    (三)再者，被告辯稱因為無口袋，將證件寄放在「偉仔」乙節，並非荒謬而絕對不
      可信之事，況且，證人乙○○於警訊時稱：「（你被警方所查獲的搖頭丸是向
      何人購買？）賣我搖頭丸的人我不認識，是一位男的，大約十八歲左右。一顆
      三百元。」、「（甲○○以前有沒有販售過搖頭丸給你？）沒有。」等語（見
      警訊筆錄）準此，本案被查獲現場確有販賣搖頭丸之人，公訴人亦認為以被查
      獲腰包內搖頭丸數量顯逾一般個人施用之需，則被告辯稱證件交由「偉仔」寄
      放之情，參酌乙○○之陳述，自不能以被告無法提供「偉仔」之真實姓名、地
      址而認為被告所辯非真。是單以公訴人提出之前揭證據及被告證件與扣案物品
      同放於腰包內之證據，尚難認為扣案之違禁物品係被告所有，不能令本院形成
      被告有罪之心證，不能證明被告犯罪，應法應諭知無罪之判決。
據上論斷，應依刑事訴訟法第三百零一條第一項，判決如主文。
中      華      民      國    九十二    年      七      月      四      日
                                  臺灣高雄地方法院刑事第一庭
                                      法  官        楊智守
右正本證明與原本無異。
如不服本判決，應於判決送達後十日內，向本院提出上訴狀。
                                      書記官        王美玲
中    華    民    國    九十二    年      七      月        七        日


司法院資訊處製作；財團法人民間司法改革基金會備份。
